# 请教陈版同一控制合并利润表的问题

提问人：1980ldy 时间：2010-12-22 17:42:02
陈版:同一控制下合并,处置子公司一方要把年初至处置日的利润表相关项目纳处合并范围,而购入子公司一方要从年初至年底的利润表相关项目都要纳入合并范围,这样的话对于整个企业集团合并报表来说,不就存在多计半年利润表相关项目了吗.

回答人：chenyiwei
回复 楼主 1980ldy 的帖子在编制更高层面的集团合并报表时通过一定的技术处理消除该重复问题即可。

回答人：chenyiwei
回复 板凳 1980ldy 的帖子先从购入方或者处置方其中一方的合并报表中剔除年初至处置日被合并方的利润表（从合并报表中减去），再纳入更高层集团的合并底稿即可。

回答人：chenyiwei
回复 地板 1980ldy 的帖子在去掉被合并公司合并期初至处置日相关利润表项目的数值的同时，当然期初资产负债表和期初未分配利润也要相应调整，不然就不平衡了。